臺灣高等法院臺中分院刑事裁定　　　　 94年度交抗字第314號
抗　告人即
原處分機關　交通部公路總局臺北區監理所基隆監理站
法定代裡人　乙○○
受處分人　　甲○○
上列抗告人因受處分人違反道路交通管理處罰條例案件聲明異議
案件，不服臺灣南投地方法院中華民國94年4月29日所為裁定（
93 年度交聲字第145號）提起抗告，本院裁定如下:
    主  文
原裁定撤銷，發回臺灣南投地方法院。
    理  由
一、本件原審法院裁定撤銷原處分機關即交通部公路總局臺北區
    監理所基隆監理站（以下簡稱為原處分機關）所為之處分，
    並裁定受處分人甲○○（以下簡稱為受處分人）不罰，其理
    由如後附原審法院交通裁定書之記載。
二、惟查，本件舉發受處分人交通違規之警員吳國鍵於民國（下
    同）九十四年二月一日在原審法院訊問時，經原審法院提示
    卷附受處分人之照片請其辨識，上開證人雖證稱：因為時間
    太久，印象有些模糊等語，但警員吳國鍵同另證稱：受處分
    人之外型跟其記憶中有些像，且當時被舉發之交通違規人有
    帶駕駛執照，經核對駕駛執照之照片，即是被舉發人無誤等
    情（見原審卷宗第五○頁）。雖本件受處分人於原審法院辯
    稱：伊之國民身分證及駕駛執照曾經在六、七年前遺失，其
    後，伊即到大陸，警員所製作之舉發違反道路交通管理事件
    通知單上面，收受通知聯者簽章欄內之簽名，亦非伊所親簽
    等語。但經原審法院函查，交通部公路總局臺中區監理所南
    投監理站已於九十三年十一月二十六日以中監投字第○九三
    ○○一一九六四號函，向原審法院函覆受處分人並無補發駕
    駛執照之記錄；另南投縣草屯鎮戶政事務所亦於九十三年十
    二月十日以草戶字第○九三○○○三九八二號函，向原審法
    院函覆受處分人並無掛失國民身分證之情事，此有上開公函
    二件附於原審卷宗可稽。則受處分人是否確有其所辯稱曾在
    六、七年前遺失其國民身分證及駕駛執照之情事，均屬可疑
    。如其身分證件均同時遺失，何以無一申請補發？其後又如
    何可以辦理出入境手續？而本件受處分人在本件交通違規被
    舉發時間，是否確未在國內，亦應有其個人之出入境紀錄可
    供查詢。如受處分人當時確在國內，亦查無上開證件遺失之
    情事，則本件舉發警員所證：當時被舉發人有帶駕駛執照，
    經核對駕駛執照之照片，即是被舉發人無誤乙情，何以不足
    為不利受處分人之認定，亦未見原審裁定釐清。原審法院以
    警員吳國鍵所證：因為時間太久，印象有些模糊等語，即據
    以認定本件舉發之對象是否有誤，查證困難，而依據尚未施
    行之行政罰法第二十七條第一項規定之法理，及行政程序法
    第六條所定平等原則，裁定撤銷原處分機關所為之處分，並
    裁定受處分人不罰，尚屬速斷。是本見原處分機關之抗告為
    有理由，茲為受處分人之審級利益，爰將原裁定撤銷，發回
    原裁定之臺灣南投地方法院。
三、據上論斷，應依道路交通案件處理辦法第二十五條、第二十
    六條，刑事訴訟法第四百十三條前段，裁定如主文。
中　　華　　民　　國　　94　　年　　6 　　月　　30　　日
                刑事第三庭  審判長法　官　江　錫　麟
                                  法　官　胡　忠　文
                                  法　官　廖　柏　基
上列正本證明與原本無異。
不得再抗告。
                                  書記官　詹　錫　朋
中　　華　　民　　國　　94　　年　　6 　　月　　30　　日
                                                      Ｉ
